【裁判字號】    89,訴,1508
【裁判日期】    890731
【裁判案由】    公共危險
【裁判全文】
臺灣高雄地方法院刑事判決                        八十九年度訴字第一五八號
    公  訴  人  臺灣高雄地方法院檢察署檢察官
    被      告  甲○○○
右列被告因公共危險案件，經檢察官提起公訴（八十九年度偵字第五六三三號），本
院判決如左：
    主  文
甲○○○共同於陸路以群聚飆車之方法致生往來之危險，處有期徒刑貳月，緩刑貳年
。
    事  實
一、甲○○○明知以多輛機車併排占據快、慢車道，高速行駛等方式，進行俗稱之「
    飆車」行為，足使參與道路交通之公眾生往來之危險。竟基於共同參與飆車之故
    意，於民國八十九年三月五日凌晨零時三十分許，駕駛車牌號碼ＧＱＪ一二五二
    號機車，與少年王銘輝、郭維德及年滿十四歲以上之不詳姓名者七十餘人，分騎
    五十餘部機車，占據高雄市○鎮區○○路與崗山西街口強行通過，以時速約五十
    公里之高速併排行駛，致生其他車輛及行人往來之危險，因見警攔截，被告心慌
    之餘竟擦撞同向亦進行飆車之其他機車，因而摔倒路旁為警逮獲。
二、案經高雄市政府警察局前鎮分局報請台灣高雄地方法院檢察署檢察官偵查起訴。
    理  由
一、訊據被告甲○○○固坦承於右揭時地騎乘機車，然矢口否認有何飆車之舉，辯稱
    ：我沒有參與飆車，當時我是去唱歌騎車在外遇到飆車族，我被飆車族擦撞跌倒
    ，警察就把我抓起來了，當時我時速不到二十公里，因有飆車族在前面，我不敢
    騎過去云云。惟查，證人林文哲、陳振賢、劉士義（即查獲之員警）分別於偵查
    中到庭證稱：「甲○○○他們整批飆車，我們便衣埋伏，他們壅塞路面，被告亦
    是整批飆車之一，因我們要抓被告時被告還要閃，我可明確指認被告有參與飆車
    」、「當場查獲他們整批過來，我們阻擋，他們四處逃竄，他們為了閃員警，互
    相擦撞才會跌倒」、「人數抓到很多，我們當天行動早已在旁注意，才去抓人，
    被告絕對有涉案等語，雖被告甲○○○以上開情詞置辯，然前揭證人與被告並無
    仇隙，實無故意加以逮捕、陷害之理，且被告辯稱係因被飆車族擦撞跌倒，亦足
    認被告確騎機車於該批飆車行列之中，被告前揭辯解，純係卸責之詞，無足採信
    。此外，復有照片二幀、交通稽查專案勤務逮捕現行犯簡易移辦單附卷可資佐證
    ，事證明確，被告犯行洵堪認定。
二、按刑法第一百八十五條第一項之公共危險罪，所謂致生往來之危險，只須發生危
    險為已足，不以發生實害為必要，而被告甲○○○等七十餘人，分騎五十餘部機
    車，併行於快車道，一擁而上，快速行駛壅，無論為單向或雙向，客觀上均足以
    影響路人及參與交通之公眾往來之安全，殆為眾所共知，殊無爭議，是核被告甲
    ○○○所為，係犯刑法第一百八十五條第一項之妨害公眾往來安全罪。次按意思
    之聯絡並不限於事前有所謀議，即僅於行為當時有共同犯意之聯絡者，亦屬之，
    且其表示之方法，亦不以明示通謀為必要，即相互間有默示之合致，亦無不可；
    又共同正犯之意思聯絡，原不以數人間直接發生者為限，即有間接之聯絡者，亦
    包括在內，最高法院七十三年台上字第二三六四號、七十七年台上字第二一三五
    號著有判例可資參照，本件被告甲○○○與少年王銘輝、郭維德及其餘約七十名
    年滿十四歲以上不詳姓名飆車之人間，就前揭飆車之行為，互有犯意聯絡與行為
    分擔，應為共同正犯。爰審酌被告深夜騎乘機車在外遊蕩，集體飆車競駛，對於
    車輛及行人造成嚴重往來之危險，危害公眾安全，犯後猶飾詞狡辯，顯無悔意，
    本不應輕宥，惟念其行為時甫滿十八歲，年紀尚輕，思慮尚淺等一切情狀，量處
    如主文所示之刑，以示儆懲。又被告前未曾受有期徒刑以上刑之宣告，有臺灣高
    等法院被告全國前案紀錄表可按，其因一時失慮，偶罹刑典，經此偵審程序後，
    當知所警惕，信無再犯之虞，本院因認所宣告之刑以暫不執行為適當，併予宣告
    緩刑二年，以啟自新。
據上論斷，依刑事訴訟法第二百九十九條第一項前段，刑法第二十八條、第一百八十
五條第一項、七十四條第一款，罰金罰鍰提高標準條例第一條前段，判決如主文。
中      華      民      國      八十九      年    七    月    三十一    日
                                  臺灣高雄地方法院刑事庭
                                      法  官    吳  宏  榮
右正本證明與原本無異。
如不服本判決，應於判決送達後十日內，向本院提出上訴狀。
                                      書記官    呂  怜  勳
中      華      民      國      八十九      年    七    月    三十一    日
附錄本案論罪科刑法條：
刑法第一百八十五條第一項
損壞或壅塞陸路、水路、橋樑或其他公眾往來之設備或以他法致生往來危險者，處五
年以下有期徒刑，拘役或五百元以下罰金。


司法院資訊處製作；財團法人民間司法改革基金會備份。
